BRYAN LAMANNA

(51) 99461-2246

27 anos 👤

Porto Alegre, RS

lamannabryan@gmail.com

github.com/Bryanlamanna

Suporte em T.I.

SOBRE MIM

Acredito que o presente é o momento ideal para promover mudanças positivas. Minha experiência no atendimento e suporte me proporcionou as habilidades necessárias para abraçar essa mudança com empatia e determinação, visando sempre o equilíbrio entre resultados e riscos.

EXPERIÊNCIA

Verte | Saúde - Assistente Administrativo I

2017 - 2021

Análisar contas hospitalares e faturar honorários médicos individuais. Prestar suporte telefonico e presencial, receber faturas e organizar arquivos. Negociar com prestadores e auxiliar na utilização dos portais da empresa.

SX Negócios (Santander) - Especialista de Atendimento e Negócios

2021 - 2022

Atender clientes e prestar suporte (credito rotativo, segurança bancária, IB...). Criar estratégias de venda e gerar negócios. Superar metas de qualidade e vendas.

Uniodonto Porto Alegre - Auxiliar de Pronto Atendimento

2022 - Atualmente

Atender e prestar suporte a pacientes e cooperados no Pronto Atendimento 24h. Auxiliar nas rotinas administrativas, gerenciar escalas de trabalho e honorários. Receber pagamentos e administrar o fluxo de caixa.

EDUCAÇÃO

Técnico em Desenvolvimento de Sistemas

2024 - SENAC-RS

HABILIDADES

- Atendimento e prestação de suporte
- Montagem e manutenção de computadores
- Java (POO, Hibernate)
- Versionamento/Git/Github
- Metodologias Agile (Scum, Kanban)
- Documentação de software (UML)
- Banco de dados (MySql, MongoDB)
- UI/UX e Design (Figma)

COMPETÊNCIAS

- Proatividade e comunicação
- Trabalho em equipe
- Estrategias de venda e geração de negócios
- Inglês avançado
- Edição de imagem/áudio/vídeo
- Inteligências artificiais